---
title: "hw2"
author: "Tatiana Mamonova"
date: '26 декабря 2018 г '
output: html_document
---

```{r setup, include=FALSE}
knitr::opts_chunk$set(echo = TRUE)
library(tidyverse)
df <- read.csv('hw2_phoible.csv')
```

##2.1
Посчитайте долю, которую составляет согласные от всего фонологического набора каждого языка и выведите в консоль название языка, в котором эта доля максимальна

```{r cars}
df$count<- df$consonants/df$phonemes
df[order(df$count, decreasing=TRUE),]->
  df 
print(df$language[1])
```

## 2.2 
Проведите байесовский апдейт наблюдений каждого языка, используя в качестве априорного распределения бета распределение с параметрами α = 9.300246, и β = 4.4545. Посчитайте модуль разницы между апостериорной долей и изначальной долей представленной в данных. В консоль выведите 6 языков с наибольшей разницей.
```{r pressure, echo=FALSE}
df$density <- dbeta(df$count, shape1 = 9.300246, shape2 = 4.4545)
df$mod <-Mod(df$count - df$density) 
###Скорее всего, тут надо было что-то другое считать, но я плохо разобралась, что и как:(
df[order(df$mod, decreasing=TRUE),]->
  df 
print(df$language[1:6])

```

