---
title: "homework5"
author: "Tatiana Mamonova"
date: '27 февраля 2019 г '
output: html_document
---

```{r setup, include=FALSE}
knitr::opts_chunk$set(echo = TRUE)
library(tidyverse)
library(ca)
```
5.1
Используйте все переменные кроме переменных Shop, WordDE и Category, чтобы построить MCA. Нарисуйте все наблюдения, раскрасьте их по переменной Category и добавьте доверительные эллипсы. Сверху нанесите переменные из получившейся модели MCA. Получившийся график ggplot запустите в консоль

```{r}
chairs <- read.csv("https://raw.githubusercontent.com/agricolamz/2019_data_analysis_for_linguists/master/data/students/tatianamamonova/hw5_CA_MCA/hw5_chairs.csv")
MCA <- MASS::mca(chairs[,-c(1:3)])
chairs <- cbind(chairs, MCA$rs)
variables <- as_data_frame(MCA$cs)
variables$var_names <- rownames(MCA$cs)
chairs %>% 
  ggplot(aes(`1`, `2`))+
  geom_point(aes(color = Category))+
  stat_ellipse(aes(color = Category))+
  geom_text(data = variables, aes(`1`, `2`, label = var_names))+
  theme_bw()+
  scale_x_continuous(limits = c(-0.015, 0.019))

```
5.2

Кажется, что к категории Sessel относится меньше объектов, чем к категории Stuhl, при этом в обе категории включены одинаковые материалы, например, кожа При этом полиамид, скорее всего, относится к Sessel. А остальное не видно:(

5.3
Cкачайте данные, содержащие 11 базовых цветов в разных подкорпусах Corpus of Contemporary American English (Davies 2008 - ). Учитывались только адъективные употребления. Постройте CA и нарисуйте биплот с переменными из столбцов и строчек (без стрелочек). Получившийся график ggplot запустите в консоль.

```{r}
clrs <- read.csv("https://github.com/agricolamz/2019_data_analysis_for_linguists/raw/master/data/students/tatianamamonova/hw5_CA_MCA/hw5_colreg.csv")
rownames(clrs) <- clrs$colors
ca <- ca(clrs[-5])
clrs_col <- data.frame(ca$colcoord)
clrs_col$rows <- rownames(ca$colcoord)
clrs_row <- data.frame(ca$rowcoord)
clrs_row$rows <- rownames(ca$rowcoord)
clrs_col %>% 
  ggplot(aes(Dim1, Dim2, label = rows))+
  geom_text(color = "blue")+
  geom_text(data = clrs_row, color = "red")+
  theme_bw()+
  labs(x = "Dim1",
       y = "Dim2")


```

5.4
На основе графика видно, что в разговорном стиле чаще всего употребляются прилагательные "black" и "white", в прессе - "green", "red" и "orange", а в художественной литературе - все остальные цвета. В академическом стиле прилагательные, обозначающие какие-либо цвета кроме черного и белого, встречаются крайне редко.